臺灣雲林地方法院刑事判決
110年度易字第21號
公  訴  人  臺灣雲林地方檢察署檢察官
被      告  洪啓倫



上列被告因竊盜案件，經檢察官提起公訴（109年度偵字第7285
號），本院判決如下：
    主  文
洪啓倫犯踰越安全設備竊盜未遂罪，累犯，處有期徒刑肆月，如
易科罰金，以新臺幣壹仟元折算壹日。
    事  實
一、洪啓倫於民國102年7月15日晚間8時20分許至翌(16)日上午1
    0時15分間，因在賴韋傑經營址設臺中市北屯區北屯路224之
    1「隆耀洗車廠」附近逗留，見有機可趁，竟基於意圖為自
    己不法所有之犯意，利用賴韋傑擺放於「隆耀洗車廠」外之
    冰箱，踩踏冰箱以移開前揭洗車廠天花板上方之蓋板後，進
    入該洗車廠辦公室內，以目光搜尋、檢視財物尚未得手之際
    ，因聽聞聲響乃迅速離去而未遂。
二、案經賴韋傑訴由臺中市政府警察局第五分局報告臺灣臺中地
    方檢察署呈請臺灣高等檢察署檢察長核轉臺灣雲林地方檢察
    署檢察官偵查起訴。
    理  由
壹、程序方面：
一、按被告以外之人於審判外之言詞或書面陳述，除法律有規定
    者外，不得作為證據；又被告以外之人於審判外之陳述，雖
    不符同法第159條之1至第159條之4之規定，而經當事人於審
    判程序同意作為證據，法院審酌該言詞陳述或書面陳述作成
    時之情況，認為適當者，亦得為證據；而當事人、代理人或
    辯護人於法院調查證據時，知有第159條第1項不得為證據之
    情形，而未於言詞辯論終結前聲明異議者，視為有前項之同
    意，刑事訴訟法第159條第1項、第159條之5分別定有明文。
    查被告就本判決所引用被告以外之人審判外之言詞或書面陳
    述之證據能力表示沒有意見，且迄至言詞辯論終結前亦未聲
    明異議，本院審酌該等具有傳聞證據性質之證據製作時之情
    況，尚無違法不當及證明力明顯過低之瑕疵，應無不宜作為
    證據之情事，認以之作為本案之證據，應屬適當，依刑事訴
    訟法第159條之5之規定，認該等供述證據資料均有證據能力
    。
二、本判決下列所引用之其餘文書證據或證物，並無證據證明係
    公務員違背法定程序所取得，亦無顯有不可信之情況，且經
    本院於審理期日提示予被告辨識而為合法調查，該等證據自
    得作為本案裁判之資料。
貳、實體部分：
一、認定犯罪事實所憑之證據及理由： 
    被告就上開犯罪事實，於本院審理程序時坦承不諱（本院卷
    第197頁），核與證人即告訴人賴韋傑於警詢之證述情節相
    符（偵27702號卷第15頁至第16頁），且有內政部警政署刑
    事警察局109年6月15日刑紋字第1090061969號鑑定書影本、
    勘查採證同意書影本、刑事案件證物採驗紀錄表、臺中市政
    府警察局第五分局102年7月16日刑案現場勘查報告各1份（
    偵27702號卷第51頁至第52頁），暨刑案現場照片36張（偵2
    7702號卷第19頁至第22頁、第41頁、第43頁至第45頁、第54
    頁至第71頁）附卷可證。是以被告任意性之自白與事實相合
    ，應可採信。綜上，本案事證明確，被告犯行洵堪認定，應
    依法論科。
二、論罪科刑：
  ㈠按行為後法律有變更者，適用行為時之法律。但行為後之法
    律有利於行為人者，適用最有利於行為人之法律，刑法第2
    條第1項定有明文。查刑法第321條第1項業於108年5月10日
    修正，同年月29日公布，同年月31日施行。修正前刑法第32
    1條第1項規定：「犯竊盜罪而有下列情形之一者，處六月以
    上、五年以下有期徒刑，得併科新臺幣十萬元以下罰金：一
    、侵入住宅或有人居住之建築物、船艦或隱匿其內而犯之者
    。二、毀越門扇、牆垣或其他安全設備而犯之者。三、攜帶
    兇器而犯之者。四、結夥三人以上而犯之者。五、乘火災、
    水災或其他災害之際而犯之者。六、在車站、埠頭、航空站
    或其他供水、陸、空公眾運輸之舟、車、航空機內而犯之者
    。」，修正後則規定：「犯前條第一項、第二項之罪而有下
    列情形之一者，處六月以上五年以下有期徒刑，得併科五十
    萬元以下罰金：一、侵入住宅或有人居住之建築物、船艦或
    隱匿其內而犯之。二、毀越門窗、牆垣或其他安全設備而犯
    之。三、攜帶兇器而犯之。四、結夥三人以上而犯之。五、
    乘火災、水災或其他災害之際而犯之。六、在車站、港埠、
    航空站或其他供水、陸、空公眾運輸之舟、車、航空機內而
    犯之。」，經比較修正前後之規定，刑法第321條之構成要
    件雖未經修正，然修正前之法定本刑原為「六月以上、五年
    以下有期徒刑，得併科新臺幣十萬元以下罰金」，修正後則
    規定「六月以上五年以下有期徒刑，得併科新臺幣五十萬元
    以下罰金」，法定本刑提高罰金刑，涉及科刑規範變更，自
    有新舊法比較之必要，是比較修正前後法律規定之結果，以
    修正前刑法第321條第1項之規定較有利於被告，依刑法第2
    條第1項前段之規定，自應適用修正前刑法第321條第1 項之
    規定。
　㈡按所謂「其他安全設備」，指門扇牆垣以外，依通常觀念足
    認防盜之一切設備而言。又刑法第321條第1項第2款所謂「
    毀」係指毀損；「越」則指踰越或超越，祇要踰越或超越門
    扇、牆垣或安全設備之行為，使該門扇、牆垣或安全設備喪
    失防閑作用，即該當於前揭規定之要件。查被告如事實欄從
    天花板進入洗車廠辦公室行竊，該天花板隔層除具有隱藏管
    線美化環境之功效外，尚具有防止他人任意翻入之意義及具
    有防閑隔絕作用，核應屬刑法第321條第1項第2款所稱「其
    他安全設備」無訛，故被告行為使天花板隔層喪失防閑作用
    ，自該當踰越安全設備之加重要件。是核被告所為，係犯修
    正前刑法第321條第2項、第1項第2款之踰越安全設備竊盜未
    遂罪。至公訴意旨雖認被告本案應已竊得零錢2千餘元云云
    ，然卷內並無被告已竊得財物之具體事證，且從現場照片觀
    之，現場因遭竊而被翻找致十分凌亂，被告既於攀爬天花板
    時留下指紋，當無翻找財物過程中卻未留下指紋之理，況被
    告離開現場至告訴人發現遭竊間，亦存有第三人入內行竊之
    可能，依有疑唯利於被告認定之原則，自難令本院生被告於
    本案確已竊得財物之確信，公訴意旨認被告本案之犯行已屬
    加重竊盜既遂云云，尚有未洽，惟按既遂、未遂為犯罪之樣
    態，不涉及罪名之變更，故檢察官以同一罪名之既遂罪起訴
    ，法院審理結果，若認應成立同一罪名之未遂罪者，自無庸
    變更起訴法條（最高法院93年度台上字第4421號判決意旨參
    照），是本院自無庸為起訴法條之變更，僅需加以更正說明
    即可。
  ㈢被告前因竊盜案件，經臺灣臺中地方法院以97年度中簡字第4
    6號判處有期徒刑5月確定；再因竊盜案件，經同院以97年度
    簡字第351號判處有期徒刑5月確定；又因竊盜案件，經同院
    以97年度易字第1661號判處有期徒刑9月確定；再因竊盜案
    件，經同院以98年度中簡字第780號判處有期徒刑3月確定，
    上開案件嗣經同院以98年度聲字第2305號裁定應執行有期徒
    刑1年6月確定。又因竊盜案件，經臺灣高等法院臺中分院以
    97年度上易字第1844號判處定應執行有期徒刑3年確定，經
    接續執行，於100年11月29日假釋出監，惟又因再犯竊盜案
    件致前開假釋遭撤銷，而於101年9月28日入監執行殘刑7月
    又3日，於102年4月30日執行完畢出監，有臺灣高等法院被
    告前案紀錄表附卷可參。又參酌司法院大法官釋字第775號
    解釋意旨，審酌被告前業因竊盜案件經法院判刑且入監執行
    ，卻未能謹慎守法，再犯本案竊盜罪，刑罰反應力薄弱，依
    罪刑相當原則，本院認應依刑法第47條第1項規定以累犯論
    處並加重其刑。再者，被告已著手於犯罪行為之實施而未得
    手，為未遂犯，應依刑法第25條第2項規定減輕其刑，並依
    法先加後減之。
　㈣爰審酌被告有為數不少之竊盜前科，有臺灣高等法院被告前
    案紀錄表1份在卷可稽，被告不思記取教訓，率爾著手竊取
    他人之財物，所為實不足取，惟被告犯後坦承犯行，尚未竊
    得財物，兼衡酌被告之犯罪手段、所生之損害，及被告於本
    院審理時自陳入監前與父母、兄姐同住，雖有婚姻關係但與
    配偶久未聯繫，無子，以工為業，暨犯罪情節、動機、所生
    損害等一切情狀，量處如主文所示之刑，並諭知易科罰金之
    折算標準。 
據上論斷，依刑事訴訟法第299條第1項前段，刑法第2條第1項前
段、第25條第2項、第47條第1項、第41條第1項前段，修正前刑
法第321條第1項第2款、第2項，判決如主文。
本案經檢察官李文潔提起公訴，檢察官林豐正到庭執行職務。
中    華    民    國   110    年    8     月    12    日
                  刑事第三庭  法  官  陳碧玉
以上正本證明與原本無異。
如不服本判決應於收受判決後20日內向本院提出上訴書狀，並應
敘述具體理由；其未敘述上訴理由者，應於上訴期間屆滿後20日
內向本院補提理由書（均須按他造當事人之人數附繕本）。「切
勿逕送上級法院」。
告訴人或被害人對於判決如有不服，具備理由請求檢察官上訴者
，其上訴期間之計算，係以檢察官收受判決正本日期為準。
                              書記官  許馨月
中　　華　　民　　國　　110 　年　　8 　　月　　13　　日
附錄本案論罪科刑法條全文： 
修正前中華民國刑法第321條
犯竊盜罪而有下列情形之一者，處6月以上、5年以下有期徒刑，
得併科新臺幣10萬元以下罰金：
一、侵入住宅或有人居住之建築物、船艦或隱匿其內而犯之者。
二、毀越門扇、牆垣或其他安全設備而犯之者。
三、攜帶兇器而犯之者。
四、結夥三人以上而犯之者。
五、乘火災、水災或其他災害之際而犯之者。
六、在車站、埠頭、航空站或其他供水、陸、空公眾運輸之舟、
    車、航空機內而犯之者。
前項之未遂犯罰之。